【裁判字號】    98,抗,190
【裁判日期】    980624
【裁判案由】    聲明異議
【裁判全文】
臺灣高等法院臺南分院刑事裁定           98年度抗字第190號
抗  告  人  甲○○原名呂子弘.
上列抗告人即被告因聲明異議案件，不服臺灣臺南地方法院，中
華民國98年4月29日所為裁定（98年度聲字第743號），提起抗告
，本院裁定如下：
    主  文
抗告駁回。
    事  實
一、本件抗告意旨略以：原審法院以「一事不再理」駁回抗告人
    之聲明異議，惟抗告人前向臺灣桃園地方法院之聲明異議係
    減刑前，與後對臺灣臺南地方法院以96年度聲減字第4216號
    減刑裁定提出抗告，並無違反「一事不再理原則」，此係原
    審法院未詳查有關該案多份正本，致陷於錯誤之判斷。故抗
    告人此次以檢察官執行指揮不當向原審法院聲明異議係第一
    次提起，而前向臺灣桃園地方法院，則係減刑前，此次係減
    刑後提起，開立指揮書即屬不同訴訟上之關係，自無違反一
    事不再理原則云云。
二、按受刑人或其法定代理人或配偶，以檢察官執行之指揮為不
    當者，得向諭知該裁判之法院聲明異議，刑事訴訟法第484
    條固有明文。復按一事不再理為程序法之共通原則，旨在維
    持法之安定性，而禁止當事人就已經實體裁判之事項，漫事
    爭執，是故，刑事訴訟法有關聲明異議之部分，雖未就此特
    別明文規定，但解釋上自仍有其適用，附此敘明。
三、經查：
（一）抗告人前於94年1月4日為警查獲毒品，因認有施用毒品情
      事，經臺灣桃園地方法院以94年度毒聲字第954號裁定送
      觀察、勒戒，認有繼續施用毒品之傾向，經檢察官聲請以
      臺灣桃園地方法院94年度毒聲字第1398號裁定施以強制戒
      治，後抗告人不服提起抗告，經臺灣高等法院以94年度毒
      抗字第402號裁定抗告駁回確定，嗣抗告人以原裁定所憑
      證據為違法搜索取得為由聲請再審，亦經臺灣桃園地方法
      院以96年度毒聲再字第1號裁定駁回其再審聲請等情，業
      據本院查證無訛，復有臺灣高等法院被告前案紀錄表1份
      在卷可稽。
（二）再查，抗告人前因違反懲治盜匪條例等案件，經定應執行
      有期徒刑16年10月確定，嗣於93年7月5日因縮刑假釋出監
      ，交付保護管束至100年5月16日，而於保護管束期間內因
      施用毒品案件，經臺灣桃園地方法院以前開裁定送觀察、
      勒戒及施以強制戒治，足徵抗告人於保護管束期間內確實
      未保持善良品行無誤，則法務部基此認抗告人於保護管束
      期間內未保持善良品行，而依保安處分執行法第74條之3
      規定撤銷保護管束後，撤銷受保護管束人之假釋處分，繼
      由臺灣桃園地方法院檢察署檢察官以95年度執更緝字第65
      號執行指揮書令抗告人入監執行殘刑6年10月又11日，嗣
      再經臺灣臺南地方法院於96年9月26日以96年度聲減字第4
      216號裁定，就其違反懲治盜匪條例部分以外之其餘四罪
      減刑後，再與該盜匪罪部分，定應執行刑為有期徒刑14年
      7月又15日，褫奪公權10年，並經抗告人提起抗告，由本
      院駁回抗告確定等情節，復有卷附之臺灣高等法院被告前
      案紀錄表載明可按。據此，臺灣臺南地方法院檢察署檢察
      官憑以換發96年度執減更字第5759號執行指揮書，係依據
      臺灣臺南地方法院上開裁定所定減刑後之應執行刑，令抗
      告人入監執行殘刑4年7月又26日，乃係依據合法有效確定
      之減刑並另定應執行刑之裁定而為執行，自屬於法有據，
      抗告人再執前詞所謂前開觀察、勒戒及強制戒治裁定所憑
      搜索及採尿程序有違法或不當情事之同一事由，遽謂檢察
      官上開96年度執減更字第5759號執行指揮書有所違誤云云
      ，要難認有理由。
（三）至抗告人主張：此次以檢察官執行指揮不當向原審法院聲
      明異議係第一次提起，而前向臺灣桃園地方法院，則係減
      刑前，此次係減刑後提起，開立指揮書即屬不同訴訟上之
      關係，自無違反一事不再理原則云云。惟查：本件抗告人
      所執之異議事由（即前開觀察、勒戒及強制戒治裁定所憑
      之搜索及採尿程序有違法或不當情事），於臺灣臺南地方
      法院裁定減刑並另定應執行刑前，業經其以同一事由對臺
      灣桃園地方法院檢察署檢察官95年度執更緝字第65號執行
      指揮書聲明異議，經該院以96年度聲字第2158號裁定駁回
      ，並詳實載明理由為何，後經臺灣高等法院以96年度抗字
      第1261號裁定駁回抗告人之抗告確定，亦有抗告人自行提
      出之裁定書可稽。是其猶執陳詞恣意指摘檢察官嗣依據臺
      灣臺南地方法院合法有效確定之減刑後定應執行刑裁定所
      換發之96年度執減更字第5759號執行指揮書有何違法、不
      當情事，當有違一事不再理原則，要難認合法。揆諸上揭
      說明，是抗告人提起抗告，指摘原裁定不當，為無理由，
      其抗告應予駁回。
據上論斷，應依刑事訴訟法第486條，裁定如主文。
中    華    民    國    98    年    6     月    24    日
                  刑事第一庭    審判長法  官  黃崑宗
                                      法  官  蔡長林
                                      法  官  夏金郎
以上正本證明與原本無異。
如不服本裁定，應於收受本裁定後五日內向本院提出抗告狀。
                                      書記官  劉岳文
中    華    民    國    98    年    6     月    24    日


司法院資訊處製作；財團法人民間司法改革基金會備份。
